# 租赁的分类-第四条（一个问题）

提问人：jenson86 时间：2010-09-20 14:31:19
（四）承租人租赁开始日的最低租赁付款额的现值，几乎相当于租赁开始日租赁资产公允价值；出租人在租赁开始日最低租赁收款额的现值，几乎相当于租赁开始日租赁资产公允价值。这里的“几乎相当于”，通常掌握在 90 ％以上。需要说明的是，这里的量化标准是只是指导性标准，企业在具体运用时，必须以准则规定的相关条件进行判断。
从承租人和出租人的角度对最低租赁付款/收款额的限制的规定，这两个条件是同时满足，还是或者的关系？

回答人：chenyiwei
回复 楼主 jenson86 的帖子无需同时考虑是否满足，只需要从本会计主体在该项交易中所处的位置出发考虑是否满足对应的要求即可。